臺灣高等法院臺中分院刑事判決　　　　100年度上易字第915號
上　訴　人
即　被　告　李界龍
上列上訴人因傷害等案件，不服臺灣南投地方法院100年度易字
第43號中華民國100年5月16日第一審判決（起訴案號：臺灣南投
地方法院檢察署99年度偵字第4162號），提起上訴，本院判決如
下：
    主  文
上訴駁回。
    事  實
一、李界龍係在南投縣草屯鎮○○路○段287號「惠德宮」前排班
    載客之計程車司機，許景智之妻蒯云則在「惠德宮」旁擺
    攤販賣涼麵，雙方本有嫌隙，於民國99年8月17日上午7時30
    分許，李界龍駕駛車牌號碼835-YR計程車在「惠德宮」前招
    攬客人，因而與許景智發生爭執，李界龍即基於公然侮辱他
    人之犯意，在南投縣草屯鎮○○路○段287號「惠德宮」前路
    旁之多數人得以共見共聞之場所，對許景智辱罵「幹你娘雞
    巴」，而貶損許景智之人格。又當許景智與李界龍發生爭吵
    時，許景智之父許耀章及許景智之妻蒯云見狀欲上前制止
    ，李界龍竟另行基於傷害之犯意，先踢蒯云（李界龍涉嫌
    傷害蒯云部分未據告訴）一腳，並先後出手毆打許耀章、
    許景智，許耀章因而受有背部挫傷併第五腰椎及第一薦椎脊
    椎滑脫病神經根壓迫、頸部挫傷、髖部挫傷之傷害；許景智
    則受有兩肘擦傷及抓傷、背挫傷及右手挫傷之傷害。
二、案經許景智、許耀章訴由南投縣政府警察局草屯分局報告臺
    灣南投地方法院檢察署檢察官偵查起訴。
    理  由
壹、證據能力方面
一、按被告以外之人於偵查中向檢察官所為陳述，除顯有不可
    信之情況者外，得為證據，刑事訴訟法第159條之1第2項定
    有明文。檢察官於偵查中對被告以外之人（包括證人、鑑定
    人、告訴人、被害人等）所為之偵查筆錄，或被告以外之人
    向檢察官所提之書面陳述，性質上均屬傳聞證據。惟現階段
    刑事訴訟法規定檢察官代表國家偵查犯罪、實施公訴，依法
    其有訊問被告、證人及鑑定人之權，證人、鑑定人且須具結
    ，而實務運作時，檢察官偵查中向被告以外之人所取得之陳
    述，原則上均能遵守法律規定，不致違法取供，其可信度極
    高。又所謂「顯有不可信」之情況，係指其不可信之情形，
    甚為顯著了然者，固非以絕對不須經過調查程序為條件，然
    須從卷證本身，綜合訊問時之外部情況為形式上之觀察或調
    查，即可發現，無待進一步為實質調查之情形而言。職是，
    被告以外之人前於偵查中已具結而為證述，除反對該項供述
    得具有證據能力之一方，已釋明「顯有不可信之情況」之理
    由外，該證人於偵查中之陳述應具有證據能力。經查：告訴
    人即證人蒯云、許景智、許耀章於檢察官偵查中以證人地
    位所為之陳述，均經依法具結，且檢察官亦無何違法取供之
    顯不可信之情況，依上開說明，均應有證據能力。
二、復按被告以外之人於審判外之陳述，雖不符刑事訴訟法第15
    9條之1至第159條之4之規定，然經當事人於審判程序同意作
    為證據，法院審酌該言詞陳述作成時之情況，認為適當者，
    亦得為證據；當事人、代理人或辯護人於法院調查證據時，
    知有刑事訴訟法第159條第1項不得為證據之情形，而未於言
    詞辯論終結前聲明異議者，視為有前項之同意，刑事訴訟法
    第159條之5定有明文。核其立法意旨，在於傳聞證據未經當
    事人之反對詰問予以核實，原則上先予排除。惟若當事人已
    放棄反對詰問權，於審判程序中表明同意該等傳聞證據可作
    為證據；或於言詞辯論終結前未聲明異議，基於尊重當事人
    對傳聞證據之處分權，暨證據資料愈豐富，愈有助於真實發
    見之理念，且強化言詞辯論主義，使訴訟程序得以順暢進行
    ，上開傳聞證據亦均具有證據能力。查本案除前開證據能力
    之判斷外，其餘採為判決基礎之被告以外之人於審判外之言
    詞或書面陳述，固屬傳聞證據，惟檢察官及被告就此部分之
    證據能力均未表示意見，且迄至言詞辯論終結前亦未為任何
    異議，本院審酌上開證據資料製作時之情況，尚無違法不當
    及證明力明顯過低之瑕疵，亦認為以之作為證據應屬適當，
    故揆諸前開規定，該審判外之陳述及文書資料均有證據能力
    。
貳、實體方面
一、被告李界龍於審判期日經合法傳喚無正當理由不到庭；而依
    其先前之陳述固供承確有於前揭時、地，因停車等待招攬客
    人之事與許景智發生爭執等情，惟矢口否認有何公然侮辱及
    傷害等犯行，辯稱：其計程車是停在停車格內，蒯云他們
    是違規擺攤，且不准其將計程車停在該處，還對其辱罵，其
    沒有辱罵許景智，且其是被許景智他們打，其沒有打他們云
    云。然查：
(一)、被告李界龍於前揭時、地公然侮辱告訴人許景智部分，業據
    證人即告訴人許景智於警詢及偵查中指訴歷歷，核與證人蒯
    云於偵查中證述之情節相符，參以被告李界龍於偵查中供
    稱：「當天是許景智不讓我停車，並對我比中指，我也有跟
    許景智對罵沒有錯」等語（見偵卷第68頁），足見被告李界
    龍當日確有與許景智發生爭吵及對罵，故告訴人許景智及證
    人蒯云上開證詞應可採信，被告李界龍應有前開公然侮辱
    之犯行。
(二)、又被告李界龍於前揭時、地出手毆打許景智、許耀章之犯罪
    事實，亦據證人即告訴人許景智、許耀章於警詢及偵查中證
    述明確，且互核相符，另許景智因而受有兩肘擦傷及抓傷、
    背挫傷及右手挫傷等傷害；許耀章因而受有背部挫傷併第五
    腰椎及第一薦椎脊椎滑脫病神經根壓迫、頸部挫傷、髖部挫
    傷等傷害，亦分別有曾漢棋綜合醫院、佑民醫療社團法人佑
    民醫院診斷證明書各1份及許景智受傷照片1張在卷可稽，足
    證被告李界龍確有傷害告訴人許景智、許耀章之犯行。
(三)、綜上所述，被告李界龍確實有前開公然侮辱及傷害之犯行，
    其所辯無非卸飾之詞，不足採信，事證明確，其犯行洵堪認
    定。
二、核被告李界龍傷害許景智、許耀章之所為，分別係犯刑法第
    277條第1項之傷害罪（2罪）；另其公然辱罵許景智部分，
    則係犯刑法第309條第1項之公然侮辱罪。被告李界龍所犯前
    開3罪，犯意各別，行為互殊，應予分論併罰。起訴意旨雖
    認被告李界龍係以1毆打行為，同時傷害許景智、許耀章，
    觸犯2傷害罪名，係屬1行為侵害數法益之同種想像競合犯云
    云，惟被告李界龍既先後將告訴人許景智、許耀章2人毆打
    成傷，其傷害行為在客觀上即屬可分，所侵害之法益亦不相
    同，自屬犯意各別，行為互殊，應予分論併罰，是公訴意旨
    容有誤會，附此敘明。原審認被告李界龍罪證明確，適用刑
    法第277條第1項、第309條第1項、第51條第6款、第41條第1
    項前段、刑法施行法１第1條之1之規定，審酌被告李界龍與
    許景智等人均係同在「惠德宮」前營業維生之人，不思理性
    處理彼此間之糾紛，被告李界龍僅因細故即傷害告訴人許景
    智、許耀章，又公然侮辱告訴人許景智，所為實無足取，及
    其犯罪後之態度等一切情狀，就其犯公然侮辱罪部分量處拘
    役15日，犯2次傷害罪部分各量處拘役30日，並定其應執行
    刑為拘役65日，及諭知易科罰金之折算標準。經核原判決認
    事用法並無違誤，量刑亦屬妥適，應予維持，被告上訴意旨
    猶執前詞否認犯罪，其上訴為無理由，應予駁回。
三、被告李界龍經合法傳喚，無正當理由不到庭，爰不待其等陳
    述逕行判決。
據上論斷，應依刑事訴訟法第368條、第371條，判決如主文。
本案經檢察官李慶義到庭執行職務。
中    華    民    國   100     年   10     月   13    日
            刑事第八庭  審判長法  官  廖  柏  基
                              法  官  李  雅  俐
                              法  官  簡  源  希
上列正本證明與原本無異。
不得上訴。
                              書記官  李  宜  珊
中    華    民    國   100     年   10     月   13    日
附錄論罪科刑法條：
刑法第277條：
傷害人之身體或健康者，處3年以下有期徒刑、拘役或1千元以下
罰金。
犯前項之罪因而致人於死者，處無期徒刑或7年以上有期徒刑；
致重傷者，處3年以上10年以下有期徒刑。
刑法第309條：
公然侮辱人者，處拘役或3百元以下罰金。
以強暴犯前項之罪者，處1年以下有期徒刑、拘役或5百元以下罰
金。